臺灣宜蘭地方法院刑事判決　　　　　　　100年度易字第599號
公　訴　人　臺灣宜蘭地方法院檢察署檢察官
被　　　告　林智欽
指定辯護人　本院公設辯護人　黃之中
上列被告因毒品危害防制條例案件，經檢察官提起公訴（100年
度毒偵字第494、499號），被告於準備程序中就被訴事實為有罪
之陳述，檢察官聲請改依協商程序而為判決，本院判決如下：
    主  文
林智欽施用第二級毒品，累犯，處有期徒刑陸月，如易科罰金以
新臺幣壹仟元折算壹日；又施用第二級毒品，累犯，處有期徒刑
陸月，如易科罰金以新臺幣壹仟元折算壹日；扣案之甲基安非他
命壹包（驗餘後淨重零點壹肆零柒公克）沒收銷燬；吸食器壹組
沒收。應執行有期徒刑拾月，如易科罰金以新臺幣壹仟元折算壹
日；扣案之甲基安非他命壹包（驗餘後淨重零點壹肆零柒公克）
沒收銷燬；吸食器壹組沒收。
    事實及理由
一、犯罪事實：林智欽前因施用毒品案件，經送觀察、勒戒後，
    認無繼續施用毒品之傾向，於民國93年9月22日釋放，並由
    臺灣宜蘭地方法院檢察署檢察官以93年度毒偵字第639、706
    號案件為不起訴處分確定。復因施用毒品案件，經本院於97
    年12月15日以97年度羅簡字第423號判決判處有期徒刑四月
    確定；再因偽證案件，經本院於98年5月27日以98年度簡字
    第230號判決判處有期徒刑三月確定；又因詐欺案件，經本
    院於98年10月5日以98年度易字第310號判決判處有期徒刑六
    月確定；上開三案件嗣經本院裁定定應執行刑為有期徒刑一
    年，於99年5月8日縮刑期滿執行完畢。詎仍不知悔改，明知
    甲基安非他命為毒品危害防制條例第二條第二項第二款所列
    之第二級毒品，不得擅自施用，竟仍於前揭觀察勒戒執行完
    畢釋放後五年內，再施用毒品經判處罪刑確定後，基於施用
    第二級毒品甲基安非他命之犯意，先後於：
    (一)100年5月11日下午4、5時許，在宜蘭縣蘇澳鎮某山邊偏僻
    處，以將甲基安非他命置入玻璃球內燒烤吸食煙霧之方式，
    施用第二級毒品甲基安非他命1次，嗣於100年5月12日下午7
    時10分許，經警採其尿液送驗結果，檢出安非他命類之安非
    他命及甲基安非他命陽性反應，始悉上情。(二)100年6月9日
    下午2時許，在宜蘭縣蘇澳鎮○○路涵洞上（舊永春火車站
    ）鐵路旁之小屋內，以將甲基安非他命置入吸食器內燒烤吸
    食煙霧之方式，施用第二級毒品甲基安非他命1次，嗣於100
    年6月9日下午4時30分許，在宜蘭縣蘇澳鎮○○路涵洞上（
    舊永春火車站）鐵路旁為警查獲，並扣得其所有之第二級毒
    品甲基安非他命1包（淨重0.1410公克、驗後餘重0.1407公
    克）、供其施用之吸食器1組等物，旋經警採其尿液送驗結
    果，檢出安非他命類之安非他命及甲基安非他命陽性反應，
    始悉上情。案經宜蘭縣政府警察局蘇澳分局報請偵辦。
二、證據：
（一）被告林智欽於警詢、檢察事務官詢問、檢察官訊問及本院
      訊問中之自白。
（二）慈濟大學濫用藥物檢驗中心100年5月19日慈大藥字第1000
      51907號函暨檢驗總表、宜蘭縣政府警察局蘇澳分局毒品
      犯罪嫌疑人尿液採驗作業管制紀錄表各1份及慈濟大學濫
      用藥物檢驗中心100年6月22日慈大藥字第100062220號函
      暨檢驗總表、宜蘭縣政府警察局蘇澳分局毒品犯罪嫌疑人
      尿液採驗作業管制紀錄表各1份。
（三）宜蘭縣政府警察局蘇澳分局100年6月9日搜索扣押筆錄、
      扣押物品目錄表暨查獲扣案之第二級毒品甲基安非他命1
      包及吸食器1組照片4幀。
（四）100年7月15日交通部民用航空局航空醫務中心航藥鑑字第
      1003764號毒品鑑定書1紙。
（五）全國施用毒品案件紀錄表、受觀察勒戒人毒品及前科紀錄
      簡列表、刑案人犯在監在押紀錄表及臺灣高等法院被告前
      案紀錄表各1份。
三、本件經檢察官與被告於審判外達成協商之合意且被告已認罪
    ，其合意內容為：被告願受科刑範圍為（一）就100年5月11
    日施用第二級毒品部分為有期徒刑六月，如易科罰金以新臺
    幣一千元折算一日；（二）就100年6月9日施用第二級毒品
    部分為有期徒刑六月，如易科罰金以新臺幣一千元折算一日
    ；扣案之甲基安非他命壹包（驗餘後淨重０‧一四０七公克
    ）沒收銷燬；吸食器一組沒收；應執行有期徒刑十月，如易
    科罰金以新臺幣一千元折算一日；扣案之甲基安非他命一包
    （驗餘後淨重０‧一四０七公克）沒收銷燬；吸食器一組沒
    收。經查，上開協商合意並無刑事訴訟法第四百五十五條之
    四第一項所列情形之一，檢察官聲請改依協商程序而為判決
    ，本院爰不經言詞辯論，於協商合意範圍內為協商判決，合
    予敘明。
四、應適用之法條：刑事訴訟法第二百八十四條之一、第四百五
    十五條之二第一項、第四百五十五條之四第二項、第四百五
    十五條之八、第四百五十四條、第四百五十五條，毒品危害
    防制條例第十條第二項、第十八條第一項，刑法第十一條前
    段、第四十七條第一項、第四十一條第一項前段、第八項、
    第三十八條第一項第二款、第五十一條第五款。
五、協商判決除有刑事訴訟法第四百五十五條之四第一項第一款
    「於本訊問程序終結前，被告撤銷協商合意或檢察官撤回協
    商聲請者」；第二款「被告協商之意思非出於自由意志者」
    ；第四款「被告所犯之罪非第四百五十五條之二第一項所定
    得以協商判決者」；第六款「被告有其他較重之裁判上一罪
    之犯罪事實者」；第七款「法院認應諭知免刑或免訴、不受
    理者」情形之一，及違反同條第二項「法院應於協商合意範
    圍內為判決；法院為協商判決所科之刑，以宣告緩刑或二年
    以下有期徒刑、拘役或罰金為限」之規定者外，不得上訴。
六、本判決如有前述得上訴之情形而不服本件判決，得自收受判
    決送達之日起十日內，向本院提出上訴書狀（應附繕本，並
    應敘述具體理由），上訴於第二審法院。
本案經檢察官陳錦雯到庭執行職務。
中    華    民    國   100    年    9     月    30    日
                  刑事第二庭  法  官  林惠玲
以上正本證明與原本無異。
                              書記官  陳淑宜
中    華    民    國   100    年    9     月    30    日
【附錄本案論罪科刑法條】
毒品危害防制條例第十條：
施用第一級毒品者，處六月以上五年以下有期徒刑。
施用第二級毒品者，處三年以下有期徒刑。